【裁判字號】    97,消債清,155
【裁判日期】    980422
【裁判案由】    清算事件
【裁判全文】
臺灣板橋地方法院民事裁定           97年度消債清字第155號
聲  請  人  甲○○
                      7樓
代  理  人  鄧敏雄律師
上列當事人因消費者債務清理事件聲請清算，本院裁定如下：
    主  文
債務人甲○○自中華民國九十八年四月二十二日下午四時起開始
清算程序。
命司法事務官進行本件清算程序。
    理  由
一、按債務人不能清償債務或有不能清償之虞者，得依本條例所
    有定更生或清算程序，清理其債務；法院開始清算程序之裁
    定，應載明其年、月、日、時，並即時發生效力，消費者債
    務清理條例第3 條、第83條第1 項分別定有明文。
二、本件聲請人即債務人主張：其積欠債權人台新商業銀行等8
    人消費借貸債務新臺幣（下同）2,319,042 元，而聲請人名
    下並無任何財產，僅受僱於第三人和範股份有限公司（現已
    更名為瑋喬股份有限公司）擔任派遣人員，派駐教育部工作
    ，每月薪資所得僅24,000元（另加計政府每月3,000 元之殘
    障津貼補助），而上開薪資又遭台灣台北地方法院96年度執
    字第8355號等執行事件扣押執行中，而有不能清償債務之情
    事。聲請人於消費者債務清理條例實施後，曾以書面向最大
    債權金融機構台新商業銀行請求共同協商債務清償方案，惟
    因聲請人無法負擔任何還款條件，致協商不成立，聲請人復
    未經法院裁定開始更生程序或許可和解或宣告破產，爰向本
    院聲請清算等語。
三、經查：聲請人主張之上開事實，業據提出戶籍謄本、前置協
    商不成立通知書、債權人清冊、財政部臺北市國稅局95年及
    96年度綜合所得稅各類所得資料清單、財產歸屬資料清單、
    勞工保險被保險人投保資料表、郵政存簿儲金簿、中華民國
    障礙手冊、其配偶李茂輝95及96年度綜合所得稅各類所得資
    料清單、財產歸屬資料清單、台灣台北地方法院96年度執字
    第8355號96年9 月16日執行命令等件在卷可稽。則依聲請人
    名下並無任何財產，每月僅有所得27,000元，扣除其每月必
    要生活費用，客觀上顯已有不能清償上開2,319,042 元債務
    之虞。此外，本件又查無聲請人有消費者債務清理條例第6
    條第3 項、第8 條或第82條第2 項所定駁回清算聲請之事由
    存在，則聲請人聲請清算，應屬有據。次查，本件前依聲請
    人聲請就台灣台北地方法院96年度執字第8355號等執行事件
    ，聲請人對第三人和範股份有限公司薪資債權，本院於98年
    1 月22日裁定准予保全處分，就其薪資債權續予扣押但暫不
    由債權人收取或移轉，則本件清算裁定時就聲請人上開薪資
    債權，已有相當金額可成立清算財團以供債權人分配（本條
    例第98條第1 項第1 款參照），而本件薪資債權既已扣押並
    無須經拍賣程序，如命司法事務官進行清算程序，其程序簡
    省無須花費相當清算費用即得逕行分配予各債權人，且聲請
    人復已預納相當清算費用3,060 元，則本件顯無聲請人財產
    不敷清償清算程序之情形，自無裁定同時終止清算程序之必
    要，爰裁定如主文第二項所示。
四、又法院終止清算程序後，債務人之債務並非當然免除，仍應
    由法院斟酌消費者債務清理條例有關免責之規定，例如本條
    例第133 條、第134 條、第135 條等規定，依職權認定是否
    裁定免責，且債務人於不免責裁定後，復應依本條例第141
    條、第142 條規定為相當清償責任，始得聲請免責，附此敘
    明。
中    華    民    國    98    年    4     月    22    日
                 民事第三庭    法  官  朱耀平
上為正本係照原本作成
本件不得抗告
中    華    民    國    98    年    4     月    22    日
                               書記官  陳淑芳


司法院資訊處製作；財團法人民間司法改革基金會備份。
